# 债转股产生的收益问题，困扰了很久，向大家请教，谢谢

提问人：shuai21long 时间：2017-10-20 15:29:21
一家上市公司A的全资子公司进行债转股，上市公司持股由此下降10%，失去控股权，而被B公司90%控股，然后上市公司A把剩余的10%股份出售C公司，那么此次债转股形成的债务重组收益要计入在A公司财报的哪里呢？这种收益是否会有现金流？

回答人：chenyiwei
丧失控制权的收益和后续处置股权的收益都体现在合并报表的投资收益中。前述债转股的收益是由视同处置子公司（对价为按公允价值计量的10%剩余股权价值）所形成，但无对应现金流。

提问人：shuai21long 时间：2017-10-21 10:02:29
谢谢，陈版，那这笔投资收益增厚了当期利润，影响了利润表，无对应现金流就不影响现金流量表，那对于资产负债表又是如何影响呢？

回答人：chenyiwei
资产负债表中，剩余的10%股权按公允价值计量，与其成本之间的差额计入当期投资收益从而增加净资产。处置该10%股权的交易是有现金流的，但因为上一交易的影响，处置损益需按该股份的公允价值计算，故金额较低。